Inventaris van het archief van het Algemeen Rijksarchief: Vierde Afdeling, (1908) 1961-1969 (1972)
Nationaal Archief, Den Haag
- Stukken van bijzondere aard, II.
  - De taak van de afdeling, B.
    - uitvoering Archiefwet 1962, 4)
      - Gemeenten, d.
        - Dossiers inzake de aanvulling van de in 1948 vastgestelde lijst houdende opgaaf van voor vernietiging in aanmerking komende stukken in de gemeente archieven dagtekenende van na 1850 (nrs. 97 a en f) en wijziging van de vernietigingstermijn 97 a in 16 jaar, 1962-1964; 238; 1 omslag
        - Dossiers inzake incidentele vernietiging van archiefbescheiden van diensten en instellingen van de gemeente Rotterdam, 1963-1966; 239; 1 omslag
        - Dossier inzake incidentele vernietiging van kohieren van belastingen en enige andere categorieën archiefbescheiden van de gemeente. Ede, 1964; 240; 1 omslag
        - Dossiers inzake incidentele vernietiging van bijlagen der gemeenterekeningen betreffende diverse gemeenten, 1964-1969; 241; 1 pak
        - Dossier inzake de formele overdracht van het archief 1895-1941 van de voormalige gemeentelijke Telefoondienst Rotterdam aan het Algemeen Rijksarchief alsmede de inbewaringgeving aan deze gemeente, 1965; 242; 1 omslag
        - Dossier inzake de inbewaringgeving van het archief van het Vredegerecht van de twee kantons te Dordrecht aan deze gemeente, afschrift, 1965; 243; 1 omslag
        - Jaarverslag 1965 van de afdeling Inspectie van het gemeentearchief van Rotterdam betreffende inspectie van de archieven bij de hoofden van dienst, afschrift, 1966; 244; 1 stuk
        - Dossier inzake de interpretatie van de punten 155 en 159 van de voor de gemeenten geldende vernietigingslijst door de gemeente Opsterland, 1966; 245; 1 omslag
        - Dossier inzake de formele overdracht van registers van eigendomsovergang van de gemeente Dordrecht aan het Algemeen Rijksarchief, alsmede de inbewaringgeving aan deze gemeente., 1966; 246; 1 omslag
        - Dossier inzake eventuele incidentele vernietiging van op microfilm gebrachte gezinskaarten van het bevolkingsregister over de jaren 1922-1938 van de gemeente Leeuwarden, 1966-1967; 247; 1 omslag
        - Stukken betreffende het formeren van vernietigingslijsten voor de gemeentelijke nutsbedrijven door het Nederlands Instituut voor Documentatie en Registratuur, 1966-1967; 248; 1 omslag
        - Stukken betreffende de uitwerking door de gemeentearchivaris van Haarlem van de lijst van voor vernietiging in aanmerking komende archiefbescheiden in de gemeentearchieven (1948) voor de hoofdstukken:, 1967; 249; 1 omslag
          Gemeentepolitie
          Geneeskundige- en Gezondheidsdienst
          Volkshuisvesting
          Sociale Zaken
          Openbare Werken
          Gemeentelijke diensten en bedrijven
        - Rapport van de gemeentearchivaris van Amsterdam betreffende de uitbreiding van de gemeentelijke archiefbewaarplaats Amsteldijk 67, afschrift, 1967; 250; 1 stuk
        - Brief van de gemeentearchivaris van Amsterdam aan zijn gemeentesecretaris inzake het bewaren van basisgegevens bij informatieverwerking door computers, afschrift, 1967; 251; 1 stuk
        - Stukken betreffende de eventuele toepassing in het archief van de gemeente 's-Hertogenbosch van de Haarlemse uitwerking van de gemeentelijke vernietigingslijst (1948), 1967-1968; 252; 2 stukken
        - Rapport aan de algemene rijksarchivaris inzake de meningen t.a.v. centralisatie of decentralisatie van Burgerlijke Stand en Rechterlijke archieven n.a.v. een verzoek om bruikleen door de gemeente Westdongeradeel, 1968; 253; 1 stuk
        - Brief aan Burgemeester en Wethouders van Lith inzake de overdracht aan die gemeente van een register betreffende de armenzorg 1749-1810 in Oijen, 1968; 254; 1 stuk
        - Dossier inzake incidentele vernietiging van persoonsmappen gemeentepersoneel van de gemeente 's-Hertogenbosch, 1968; 255; 1 omslag
        - Dossier inzake incidentele vernietiging van kasbewijzen over de jaren 1919 t/m 1942 van het in 1942 opgeheven Burgerlijk Armbestuur van de gemeente Baarn, 1968; 256; 1 omslag
        - Dossiers inzake incidentele vernietiging van stukken van de gemeente Haskerland betreffende de distributieperiode 1940-1952 en de Nederlandse Arbeidsdienst, 1968-1969; 257; 1 omslag
        - Dossier inzake incidentele vernietiging van archiefbescheiden over de periode 1939-1947 uit het archief van de Distributiedienst van de gemeente Wassenaar, 1968-1969; 258; 1 omslag
        - Stukken betreffende het advies n.a.v. een verzoek om een bijdrage van het Rijk voor de verbouwing van de gemeentelijke archiefbewaarplaats te Goes, 1968-1969; 259; 1 omslag
        - Dossier inzake de toepassing van de openbaarheidsregeling van de Archiefwet 1962 in de gemeente Leeuwarden, 1969; 260; 1 omslag
        - Dossier inzake de inbewaringgeving van rijksarchivalia aan de gemeente Groningen, 1969; 261; 1 omslag
        - Dossier inzake een toelichting op de lijst houdende opgaaf van voor vernietiging in aanmerking komende stukken in de gemeentearchieven dagtekenende van na 1850, n.a.v. een vraag van de gemeente Achtkarspelen, 1969; 262; 1 omslag
      - Waterschappen, e.
        - Dossiers inzake de vaststelling in 1954 van een lijst houdende opgave van voor vernietiging in aanmerking komende stukken in de archieven van waterschappen, veenschappen en veenpolders, in de plaats van de lijst van 11 juni 1920, no. 301, in 1960 aangevuld en gewijzigd, 1954, 1960-1961; 263; 1 omslag
      - Externe adviesorganen ex artikel 38 Archiefwet, f.
        - Dossier inzake incidentele vernietiging van bescheiden van produktschappen daterend van voor 1-1-1963, voor zover deze betrekking hebben op de in- en uitvoer van Landbouwprodukten, 264; 1 omslag
        - Brief aan het produktschap voor Vee en Vlees inzake informatie over de incidentele vernietigingsprocedure, 1966; 265; 1 stuk
    - met betrekking tot de particuliere personen en instellingen, 5)
      - Ackersdijk. Stukken betreffende de overname door het Algemeen Rijksarchief van archiefbescheiden betreffende de families Ackersdijk/Mees, 1967 en 1969; 266; 1 omslag
      - Actie Comité Nationale Actie Steunt Spijtoptanten Indonesië. Dossier inzake de overbrenging van het archief van het "Actie Comité Nationale Actie Steunt Spijtoptanten Indonesië" naar Schaarsbergen, 1969; 267; 1 omslag
      - Almelo. Stukken betreffende de ontvangst en (gedeeltelijke) doorzending aan het rijksarchief in Overijssel van archivalia inzake het huisarchief Almelo, 1966; 268; 3 stukken Arntzenius
      - Stukken betreffende het in bruikleen geven aan het Algemeen Rijksarchief van het familiearchief Arntzenius, 1968; 269; 2 stukken
      - Baart de la-Faille. Dossier inzake het in bruikleen geven aan het Algemeen Rijksarchief van de familiepapieren Baart de la Faille, Tresling en Pekelharing, 1965; 270; 1 omslag
      - Becker, J.C. Dossier inzake het in bruikleen geven aan het Algemeen Rijksarchief van familiepapieren van de heer J.C. Becker, 1967; 271; 1 omslag
      - Beeck-Vollenhoven, van., 340
        Zie Vollenhoven
      - Beresteyn. Brief aan Mw. P.V. van Marle-van Beresteyn inzake het in bruikleen geven aan het Algemeen Rijksarchief van het archief Beresteyn, 1968; 272; 1 stuk
      - Bronsveld, dr A.W. Dossier inzake de schenking aan het Algemeen Rijksarchief van familiepapieren van dr A.W. Bronsveld, 1966-1967; 273; 1 omslag
      - Burggraaf. Brief van het Centraal Register van Familiearchieven aan de algemene rijksarchivaris inzake een dossier betreffende het geslacht Burggraaf, 1967; 274; 1 stuk
      - Calkoen. Stukken betreffende de schenking aan het Algemeen Rijksarchief en de herziene inventarisatie van het familiearchief Calkoen, 1965-1966; 275; 1 omslag
      - Cammaecker, P. Brief aan de rijksarchivaris van Utrecht inzake de schenking van het archief van de Fundatie van Peter Cammaecker, 1965; 276; 1 stuk
      - Capellen, jhr. F. van. Brief van de rijksarchivaris van de tweede afdeling aan Baronesse de Constant Rebecque van Zuylen van Nijevelt inzake het in bruikleen geven van de adelsbrieven van jhr. Frederic van Capellen, Harco Hilarius en Otto Willem Hora Siccama, afschrift, 1966; 277; 1 stuk
      - Centraal Bureau voor Genealogie. Brief aan het Centraal Bureau voor Genealogie ter bevestiging van de ontvangst van een groot aantal charters waarvoor een bestemming moet worden gezocht, 1965; 278; 1 stuk
      - Comité van Defensie van Holland. Dossier inzake het in bruikleen geven aan het Algemeen Rijksarchief van het archief over de periode 1785-1787 van het Comité van Defensie van Holland (te Woerden), 1966; 279; 1 omslag
      - Copes van Cattenburch. Brief van het Centraal Register van Familiearchieven aan de algemene rijksarchivaris inzake de eventuele inbruikleengeving van het archief (L.C.R.) Copes van Cattenburch, 1969; 280; 1 stuk
      - Couperus. Brief van A. Merens aan de algemene rijksarchivaris inzake het familiearchief Couperus, afschrift, 1965; 281; 1 stuk
      - Doeff, H. Dossier inzake de schenking aan het Algemeen Rijksarchief van het archief 1804-1817, van Hendrik Doeff, Opperhoofd van de Nederlandsche Factory op Deshima in Japan, 1965; 282; 1 omslag
      - Dufour, R. Dossier inzake de schenking aan het Algemeen Rijksarchief van stukken van Luitenant Generaal R. Dufour, 1968; 283; 1 omslag
      - Dumas, 342
        Zie Vrolik, A.
      - Eerens, ir. H.E. de. Ontvangstbevestiging van het Centraal Register van Familiearchieven inzake de familiebescheiden van ir. H.E. de Eerens, 1967; 284; 1 stuk
      - Fonds Landbouw Export Bureau. Dossier inzake de overdracht van het archief over de periode 1916-1918 van de Stichting "Fonds Landbouw Export Bureau" naar Schaarsbergen, 1963 en 1965; 285; 1 omslag
      - Fransen van de Putte. Notitie van F.J. Otten inzake de overdracht aan het Algemeen Rijksarchief van de collectie Fransen van de Putte, 1967; 286; 1 stuk
      - Geleyn Evertsen. Dossier inzake de schenking aan het Algemeen Rijksarchief van stukken betreffende vice-admiraal Geleyn Evertsen, 1966; 287; 1 omslag
      - Gennep, van, 342
      - Gervers, F.J. Brief aan Mw. C. Idema-van Gaasbeek inzake de schenking aan het Algemeen Rijksarchief van bescheiden betreffende F.J. Gervers, 1966; 288; 1 stuk
      - Gevers, 342
      - Gunning. Stukken betreffende het in bruikleen geven aan het Algemeen Rijksarchief van een gedeelte van het familiearchief Gunning betrekking hebbende op Prof. J.H. Gunning en mej. C.H.C. Gunning, 1969; 289; 1 omslag
      - Gijbland Oosterhoff, dr H.H.A. van. Dossier inzake de schenking aan het Algemeen Rijksarchief van het familiearchief over de periode 1887-1937 van wijlen dr H.H.A. van Gijbland Oosterhoff, met bijbehorende literatuur, 1964; 290; 1 omslag
      - Hamel, van. Stukken betreffende het in bruikleen geven aan het Algemeen Rijksarchief van het archief van de fam. Van Hamel, 1966; 291; 2 stukken
      - Hervormd Weekblad. Stukken betreffende de schenking aan het Algemeen Rijksarchief van de jaargangen van het Hervormd Weekblad "De Gereformeerde Kerk" vanaf 1888 en "Staat en Kerk" vanaf, 1922, 1967; 292; 1 omslag
      - Heukelum. Dossier inzake het in bruikleen geven aan het Algemeen Rijksarchief van het archief der heren van Heukelum en Leyenburg ca. 1515-1926 en een register over de periode I56O-1565 van rechtdagen, schattingen enz. behorend tot het rechterlijk archief van Heukelum, 1963-1965; 293; 1 omslag
      - Hilarius, H., 277
        Zie Capellen, jhr. F. van
      - Hogendorp, van. Dossier inzake het in bruikleen geven aan het Algemeen Rijksarchief van het archief Van Hogendorp, 1964; 294; 1 omslag
      - Hora Siccama, O.W., 277
      - Humanistisch Verbond. Stukken betreffende de ordening, selectie, inventarisatie en eventueel het overnemen van het archief van het Humanistisch Verbond door het Algemeen Rijksarchief, 1967 en 1969; 295; 1 omslag
      - Indonesische zusterstoomtrammaatschappijen. Dossier inzake de schenking aan het Algemeen Rijksarchief van de archieven van de Indonesische zusterstoomtrammaatschappij en over de periode 1881-c. 1940 en van de Java Spoorweg Maatschappij over de periode 1884-1895, alsmede de inbewaringgeving van ca. 1200 personeelsdossiers betreffende overleden oud-ambtenaren van de vier Indonesische zusterstoomtrammaatschappijen N.V.'s., 1965-1968 (1971); 296; 1 omslag
      - Instituut voor de Tropen. Brief van het Centraal Register van Familie-archieven aan de algemene rijksarchivaris betreffende de eventuele overdracht van handschriften aanwezig op het Instituut voor de Tropen, met overzicht van de aanwezige handschriften, 1967; 297; 1 stuk
      - Java Spoorweg Maatschappij, 296
        Zie Indonesische zusterstoomtrammaatschappijen
      - Jeltes, mr H.F.W. Dossier inzake de schenking van 2 pakketten archivalia door mr H.F.W. Jeltes aan het Algemeen Rijksarchief, 1967; 298; 1 omslag
      - Jonge, jhr. mr B.C. de. Dossier inzake de schenking aan het Algemeen Rijksarchief van de familiepapieren van jhr. mr B.C. de Jonge, 1969; 299; 1 omslag
      - Kalff. Notitie van de algemene rijksarchivaris inzake het eventuele verkrijgen van het archief Kalff, oud-directeur van het rijksbureau voor de monumentenzorg, 1968; 300; 1 stuk
      - Kehrer. Stukken betreffende de papieren nalatenschap van mej. Kehrer, laatstelijk waarnemend commissaris van politie te Amsterdam, 1965; 301; 3 stukken
      - Koninklijk Huisarchief. Dossier inzake vernietiging van archiefbescheiden uit het Koninklijk Huisarchief, 1965-1966; 302; 1 omslag
      - Koninklijk Nederlandsch Genootschap voor Geslacht- en Wapenkunde. Brief aan de Voorzitter van het Koninklijk Nederlandsch Genootschap voor Geslacht- en Wapenkunde betreffende de inbewaringgeving aan het Algemeen Rijksarchief van archivalia van dit Genootschap, 1967; 303; 1 stuk
      - Leyenburg, 293
        Zie Heukelum
      - Lokaalspoorwegmaatschappij Neede-Hellendoorn. Stukken betreffende de eventuele overdracht aan het Algemeen Rijksarchief van het archief van de Lokaalspoorwegmaatschappij Neede-Hellendoorn, 1967; 304; 2 stukken
      - Van Lynden van Sandenburg. Dossier inzake de schenking aan het Algemeen Rijksarchief van het familiearchief Van Lynden van Sandenburg, 1966-1967; 305; 1 omslag
      - Mees, 266
        Zie Ackersdijk
      - De Mey van Streefkerk. Dossier inzake de schenking aan het Algemeen Rijksarchief van de familiepapieren De Mey van Streefkerk, 1967; 306; 1 omslag
      - Monté ver Loren, dr J.Ph. de. Brief van de algemene rijksarchivaris aan Prof. dr J.Ph. de Monté ver Loren inzake de schenking aan het Algemeen Rijksarchief van een katern met enige losse stukken uit 1764 inzake o.m. het oprichten van galgen e.d. in duinen, 1965; 307; 1 stuk
      - Mook, dr H.J. van. Dossier inzake de schenking aan het Algemeen Rijksarchief van het politiek archief over de periode 1940-1945 van dr H.J. van Mook, Lt. Gouverneur-Generaal van Nederlandsch Indië, afschriften, 1966; 308; 1 omslag
      - Nederburgh. Dossier inzake het in bruikleen geven aan het Algemeen Rijksarchief van een aanvulling op het familiearchief Nederburgh, 1969; 309; 1 omslag
      - Nederlands Hervormde Gemeente Pijen. Brief aan de rijksarchivaris van Noord-Brabant inzake de 'inventarisatie van het archief van de Nederlands Hervormde Gemeente Oijen, 1967; 310; 1 stuk
      - Nederlands Hervormde Gemeente Warffum. Stukken betreffende het herstellen en fotograferen van een aantal charters uit het archief van de Nederlands Hervormde Gemeente Warffum, 1966-1967; 311; 1 omslag
      - Nederlandsch Landhuishoudkundig Congres. Dossier inzake de overdracht van het archief over de periode 1852-1895 van de vereniging "Het Nederlandsch Landhuishoudkundig Congres" aan. het Algemeen Rijksarchief, 1966-1967; 312; 1 omslag
      - Nederlandsche Handel-Maatschappij N.V. Dossier inzake de inbewaringgeving onder voorwaarden aan het Algemeen Rijksarchief van het archief over de periode 1897-1913 van de voormalig Nederlandsche Handel-Maatschappij N.V., 1967; 313; 1 omslag
      - Nederlandsche Roode Kruis. Dossier inzake het in bruikleen geven aan het Algemeen Rijksarchief van het archief over de periode 1867-1945 van het hoofdbestuur van het Nederlandsche Roode Kruis, 1965-1967; 314; 1 omslag
      - Nederlandse Buurthuizen Vereniging. Stukken betreffende een archiefinstruktie voor de Nederlandse Buurthuizen Vereniging, met commentaar van het waarnemend Hoofd van de 4e afdeling, 1967 en 1969; 315; 1 omslag
      - Nederlandse Consumentenbond. Dossier inzake het in bruikleen geven aan het Algemeen Rijksarchief van het archief over de periode 1952-1965 van de Nederlandse Consumentenbond, 1965-1967; 316; 1 omslag
      - Nederlandse Minderbroeders-provincie. Stukken betreffende de schenking van ± 100 charters uit het archief van de Nederlandse Minderbroedersprovincie aan het Algemeen Rijksarchief, afschriften, 1967; 317; 2 stukken
      - Nederlandse Vereniging voor Dierenbescherming. Stukken betreffende de inventarisatie en de samenvoeging van de archivalia van de afdeling Leiden van de Nederlandse Vereniging voor Dierenbescherming en van de Vereniging "Het Leidsche Dierenasyl" in het gemeentearchief in Leiden, 1965 en 1968; 318; 1 omslag
      - Nieuwe Afrikaansche Handelsvennootschap. Dossier inzake het in bruikleen geven aan het Algemeen Rijksarchief door de Nieuwe Afrikaansche Handelsvennootschap van hun ten dele uit de 19e eeuw daterende archief, 1967-1969; 319; 1 omslag
      - Nispen, van. Brief van R. Wartena aan de algemene rijksarchivaris inzake de overdracht aan het Algemeen Rijksarchief van charters van de collectie Van Nispen, afschrift, 1966; 320; 1 stuk
      - Pekelharing, 270
        Zie Baart de la Faille
      - Pinke, A.S. Brief aan Mw. A.S. Pinke inzake de schenking aan het Algemeen Rijksarchief van archivalia over de periode 1945-1949 betreffende vice-admiraal A.S. Pinke, 1967; 321; 1 stuk
      - Poelgeest, H. van. Dossier inzake het in bruikleen geven aan het Algemeen Rijksarchief van de archieven van Hugo van Poelgeest (dierenbescherming), 1966, 1968-1969; 322; 1 omslag
      - Rappard, A.G.A. van. Concept-bruikleenovereenkomst t.b.v. E. van Raalte inzake de schenking aan het Algemeen Rijksarchief onder voorwaarde, van een microfilm van brieven uit de hem toebehorende verzameling A.G.A. van Rappard, afschrift, 1966; 323; 1 stuk
      - Repelaer. Brief aan Jhr. H.J. Repelaer van Driel inzake het in bruikleen geven aan het Algemeen Rijksarchief van het familiearchief Repelaer, 1967; 324; 1 stuk
      - Reynst. Dossier inzake de schenking aan het Algemeen rijksarchief van' de familiepapieren Reynst, 1968; 325; 1 omslag
      - Roest van Limburg. Brief aan Mw. M.J. Krijnen-Roest van Limburg inzake de schenking aan het Algemeen Rijksarchief van de familiepapieren Roest van Limburg, 1967; 326; 1 stuk
      - Romme, Prof. dr C.P.M. Brief van de algemene rijksarchivaris aan Prof. dr C.P.M. Romme inzake eventuele inbruikleengeving van zijn papieren aan het Algemeen Rijksarchief, 1966; 327; 1 stuk
      - Rost van Tonningen. Stukken betreffende de eventuele inbruikleengeving aan het Algemeen Rijksarchief van de familiepapieren Rost van Tonningen, 1969; 328; 1 omslag
      - Rubberstichting. Dossier inzake de overbrenging van het archief van de voormalige Rubberstichting naar het hulpdepot Westeinde, 1969; 329; 1 omslag
      - Schaik, mr J.R.H. van. Stukken "betreffende de schenking aan het Algemeen Rijksarchief van de familiepapieren betreffende mr J.R.H. van Schaik, 1962-1964; 330; 1 omslag
      - Sleen, H. van. Stukken betreffende de aanvulling van het op het Algemeen Rijksarchief aanwezige familiearchief H. van Sleen, 1967; 331; 2 stukken
      - Smidt, mr H.J. Brief van de algemene rijksarchivaris aan Mw. dr W. Smidt inzake de aanvulling van de collectie mr H.J. Smidt, 1969; 332; 1 stuk
      - Snoeck Henkemans, J.R. Stukken betreffende de schenking aan het Algemeen Rijksarchief van de papieren over de periode 1862-1945 van J.R. Snoeck Henkemans, 1969; 333; 1 omslag
      - Societas Studiosorum Reformatorum. Stukken betreffende de eventuele inbewaringgeving van het archief over de periode 1886-1964 van de Societas Studiosorum Reformatorum aan het Rijksarchief Utrecht, 1967-1969; 334; 1 omslag
      - Taalman Kip. Dossier inzake het in bruikleen geven aan het Algemeen Rijksarchief van het familiearchief Taalman Kip, 1965; 335; 1 omslag
      - Tellegen, Prof. B.D.H. Dossier inzake het in bruikleen geven aan het Algemeen Rijksarchief van het archief van Prof. B.D.H. Tellegen, 1967-1968; 336; 1 omslag
      - Thorbecke. Stukken betreffende de schenking aan het Algemeen Rijksarchief van twee brieven van Thorbecke handelende over het geschrift van de kapitein ter zee F.L. Geerling te Leiden "Gedachten over Indische toestanden", 1965; 337; 2 stukken
      - Tresling, 270
      - Veen, A. zn., E. Stukken betreffende de schenking aan het. Rijksarchief Noord-Holland van de archieven van de heer Egbert Veen A. zn. en Mw. Alida Christina Veen-Brons, afschriften, 1965; 338; 1 omslag
      - Vereniging "Het Leidsche Dierenasyl", 318
        Zie Nederlandse Vereniging voor Dierenbescherming
      - Versteegh, A. Stukken betreffende de schenking aan het Algemeen Rijksarchief door A. Versteegh van archiefstukken betreffende het ambacht Ooltgensplaat vanaf 1598 en resoluties over de periode 1745-1846 van dijkgraaf en gezworenen en van ingelanden van de Molenpolder onder Den Bommel, 1967-1968; 339; 1 omslag
      - Vollenhoven. Stukken betreffende de schenking aan het Algemeen Rijksarchief van het archief van de familie Vollenhoven, Van Beeck Vollenhoven, 1967-1969; 340; 1 omslag
      - Vos van Steenwijk, de. Dossier inzake de toezending aan de rijksarchivarissen in Overijssel en Drenthe van een aantal fotocopieën van de charters uit het familiearchief De Vos van Steenwijk, 1966; 341; 1 omslag
      - Vrolik, A. Stukken betreffende de inbruikleengeving aan het Algemeen Rijksarchief van de archivalia van A. Vrolik, Van Gennep, Gevers en Dumas, 1967; 342; 1 omslag
      - Waals Hervormde Gemeenten. Dossier inzake het in "bruikleen geven aan het Algemeen Rijksarchief van de archieven van de Waals Hervormde Gemeenten van 's-Gravenhage en Voorburg, 1967; 343; 1 omslag
      - Wassenaer, van. Stukken "betreffende de schenking aan het Algemeen Rijksarchief van archi "betreffende het geslacht Van Wassenaer, 1968; 344; 1 omslag
      - Zwahlen. Stukken betreffende het in bruikleen geven aan het Algemeen Rijksarchief van het familiearchief Zwahlen, 1965; 345; 1 omslag